【裁判字號】    99,財管,41
【裁判日期】    991208
【裁判案由】    選任遺產管理人
【裁判全文】
臺灣雲林地方法院民事裁定              99年度財管字第41號
聲  請  人  臺灣土地銀行股份有限公司
代  表  人  蘇樂明
非訟代理人  黃碧香
關  係  人  曾智群律師
上列聲請人聲請對被繼承人林青璋即林樹木選任遺產管理人事件
，本院裁定如下：
    主  文
選任曾智群律師為被繼承人林青璋之遺產管理人。
准對被繼承人林青璋（原名：林樹木，男、民國29年09月16日出
生，國民身分證統一編號：Ｚ000000000號，最後住所：雲林縣四
湖鄉○○村○ 鄰○○路75巷81號，於民國99年02月13日死亡）之
繼承人為公示催告。
被繼承人林青璋之繼承人，應自前項公示催告最後登載新聞紙之
日起，六個月內承認繼承，上述期限屆滿，無繼承人承認繼承時
，被繼承人林青璋之遺產，於清償債權，並交付遺贈物後，如有
賸餘即歸屬國庫。
程序費用新臺幣壹仟元由被繼承人林青璋之遺產負擔。
    理  由
一、本件聲請意旨略以：被繼承人林青璋（即林樹木）於民國（
    下同）99年02月13日死亡，其生前向臺灣土地銀行股份有限
    公司借款未依約清償，而其各順序繼承人均拋棄其繼承權，
    並經鈞院以99年度司繼字第147 號准予備查在案，且其親屬
    會議未於繼承開始後一個月內選定遺產管理人，致聲請人無
    法對其遺產行使權利，為此依民法第1176條第6 項、第1177
    條、第1178條第2 項之規定，聲請本院選定曾智群律師為其
    遺產管理人等語。
二、按繼承開始時，繼承人之有無不明，而無親屬會議或親屬會
    議未於1 個月內選定遺產管理人者，利害關係人或檢察官得
    聲請法院選任遺產管理人，並由法院依公示催告程序，定6
    個月以上之期限，公告繼承人，命其於期限內承認繼承；又
    被繼承人之所有繼承人均拋棄其繼承權者，亦準用關於無人
    承認繼承之規定，民法第1177條、第1178條第2 項、第1176
    條第6 項分別定有明文。
三、經查，聲請人主張之上開事實，已據其提出戶籍謄本、債權
    憑證、本院99年08月16日雲院恭家司溫決99司繼字第147 號
    查覆函、土地登記謄本等件為證，並經本院依職權調閱本院
    99年度司繼字第147 號拋棄繼承事件案卷查核無訛，足資證
    明被繼承人林青璋之遺產，確屬無人承認繼承之狀態，參以
    本件未有經親屬會議選定遺產管理人之資料，是聲請人聲請
    本院選定遺產管理人，尚無不合。且曾智群律師亦出具同意
    書陳稱願擔任被繼承人林青璋之遺產管理人，本院審酌曾智
    群律師為執業律師，非但具有專業知識及能力，且與被繼承
    人所遺遺產間無利害關係，若由其擔任本事件之遺產管理人
    ，定能秉持其專業倫理擔當此具公益性質之職務，並順利達
    成管理保存及清算遺產之任務。據此，爰選任曾智群律師為
    被繼承人林青璋之遺產管理人，並依法為承認繼承之公示催
    告。
四、依非訟事件法第157 條，裁定如主文。
中    華    民    國    99    年    12    月    8     日
                   家事法庭    法  官  黃 瑞 井
以上正本係照原本作成。
如對本裁定抗告，須於裁定送達後10日內，向本院提出抗告狀，
並應繳納抗告費新臺幣1,000 元。
中    華    民    國    99    年    12    月    9     日
                               書記官  鄭 國 銘

司法院資訊處製作；財團法人民間司法改革基金會備份。
